【裁判字號】    98,抗,118
【裁判日期】    980224
【裁判案由】    假扣押
【裁判全文】
臺灣高等法院臺中分院民事裁定           98年度抗字第118號
抗  告  人  甲○○
相  對  人  三信商業銀行股份有限公司
法定代理人  乙○○
抗告人因與相對人三信商業銀行股份有限公司等間假扣押事件，
對於中華民國97年12月25日台灣台中地方法院97裁全字第9706號
所為裁定提起抗告，本院裁定如下：
    主  文
抗告駁回。
抗告程序費用由抗告人負擔。
    理  由
一、抗告意旨略以：相對人之主債務人為翔勝鎂股份有限公司，
    抗告人僅為連帶保證人。相對人並未對於翔勝鎂股份有限公
    司公司取得任何執行名義，抗告人亦未欠負相對人任何債務
    ，且抗告人之財產價值高出相對人債額十餘倍以上，自無日
    後不能強制執行或甚難執行之虞，相對人假扣押之聲請並無
    理由云云，爰求為廢棄原裁定。
二、按債權人就金錢請求或得易為金錢請求之請求，欲保全強制
    執行者，得聲請假扣押；假扣押非有日後不能強制執行或甚
    難執行之虞者，不得為之；請求及假扣押之原因應釋明之，
    前項釋明如有不足，而債權人陳明願供擔保或法院認為適當
    者，法院得定相當之擔保，命供擔保後為假扣押，民事訴訟
    法第522條第1項、第523條第1項及第526條第1項、第 2項分
    別定有明文。經查：債務人翔勝鎂股份有限公司、劉啟賢、
    甲○○、劉秋男、黃陳秀陣，於民國97年08月29日向相對人
    借款新台幣（下同）(一)180萬、(二)120萬，合計共 300萬元，
    並簽發 300萬元本票乙紙與相對人，做為借款憑證。經債務
    人部分償還，債務人尚欠相對人(一)158萬9439元，(二)105萬96
    26元，二筆本金合計 264萬9065元，及利息，違約金等迄今
    未償，且債務人翔勝鎂股份有限公司之支票遭退票，經票據
    交換所公告為拒絕往來戶，業據相對人提出本票影本、帳卡
    影本及台灣票據交換所票信查詢影本為證，堪認債務人已達
    無資力而有日後不能執行之假扣押原因，且相對人陳明願供
    擔保以補釋明之不足，則相對人所為假扣押之聲請，應予准
    許。原法院命相對人供擔保後准許其假扣押之聲請，於法並
    無違誤。抗告人雖謂其非為主債務人且抗告人之財產價值高
    出相對人債權十餘倍以上，並無日後不能強制執行之虞云云
    ，並無可採，抗告人執此對原裁定聲明不服，不能認為有理
    由，應予駁回。
三、據上論結，本件抗告為無理由，爰裁定如主文。
中    華    民    國    98    年     2    月    24    日
              民事第三庭    審判長法  官  陳照德
                                  法  官  朱樑
                                  法  官  李平勳
以上正本係照原本作成。
不得再抗告。
                                  書記官  江丞晏
中    華    民    國    98    年    2     月    24    日


司法院資訊處製作；財團法人民間司法改革基金會備份。
